---
title: "REPLACE ME"
output:
    html_document:
    df_print: paged
theme: sandstone
---

```{r echo=FALSE, message=FALSE, warning=FALSE}
library(tidyverse)
source(here::here("code/lib.R"))
theme_set(theme_bw())
```

```{r read}
atividade = read_projectdata()
```

Análise exploratória

1) Quais os partidos onde seus parlamentares mais e menos tuítam, por proporção?
```{r}
  atividade %>% ggplot(aes(x = n_proprio, y = partido)) %>% + geom_boxplot()
```
Podemos observar, pelo gráfico de boxplots, que os partidos onde os parlamentares mais se tuítam tuítes próprios, proporcionalmente, são os do PODEMOS e do Partido dos Trabalhadores. Em contra partida, vemos que os partidos onde seus parlamentares menos tuítam tuítes próprios são os do AVANTE, PATRIOTAs, PMN, PV e os denominados s/partido.

1.1) Dos 5 partidos onde seus parlamentares mais tuítam tuítes próprios, quais os que mais e menos retuíta?
  Pela análise anterior vemos que os 5 partidos onde seus paralemnetraes mais tuítam tuítes próprios são o PODEMOS, PT, PSOL, PSL e PSB.
  
```{r}
atividade %>% filter(partido == "PODE" | partido == "PT" | partido == "PSOL" | partido == "PSL" | partido == "PSB") %>% ggplot(aes(x = n_retweet, y = partido)) + geom_boxplot() 

```

Dos partidos onde seus parlamentares mais tuítam tuítes próprios o que mais e menos retuítam é o PT e o PSOL, respectivamente. A ordem ficou a seguinte: PT, PSL, PSB, PODEMOS e PSOL.

2) Quais as UF onde seus parlamentares mais e menos tuítam?
```{r}

```

	Os que mais tuítam: São Paulo e Rio Grande do Sul, por serem estados onde suas populações possuem mais acesso a internet.
	Os que menos tuítam: Piauí e Maranhão, por serem estados onde suas populações possuem menos acesso a internet.

3) Quais os parlamentares mais e menos ativos no twitter?
```{r}

```

	Mais ativos: parlamentares de estados com grande número de eleitores.
	Menos ativos: parlamentares de estados com pequeno número de eleitores.

4) Quais os parlamentares que mais e menos tuítam conteúdo próprio, ou seja, que não retuítam?
```{r}

```

Os que mais retuítam: parlamentares de partidos mais populares
Os que menos retuítam: parlamentares de partidos menos populares.	

5) Quais os parlamentares que geram mais reações (engajamento) em seus tuítes?
```{r}

```

6) Quais as UF que possuem mais parlamentares, por proporção, que não apresentaram nenhuma atividade no twitter?
```{r}

```

	Parlamentares de estados com poucos usuários do twitter.

