---
title: "Lab 1, parte 2: respostas individuais"
author: "José Ivan Silva da Cruz Júnior"
output:
    html_document:
    df_print: paged
theme: sandstone
---

```{r echo=FALSE, message=FALSE, warning=FALSE}
library(tidyverse)
source(here::here("code/lib.R"))
theme_set(theme_bw())
```

```{r read}
atividade = read_projectdata()
```

1) Quais os partidos onde seus parlamentares mais e menos tuítam, por proporção?
```{r}
  atividade %>% ggplot(aes(x = n_proprio, y = partido)) %>% + geom_boxplot()
```

Resposta antes da análise dos dados:
- os que mais tuítam: PT e PSL por sua relevância nas casas e pela maior polarização existente em torno dos partidos.
- os que menos tuítam: Rede e PHS por serem partidos com menos polarização.

Respostas depois da análise dos dados:
Podemos observar, pelo gráfico de boxplots, que os partidos onde os parlamentares mais se tuítam tuítes próprios, proporcionalmente, são os do PODEMOS e do Partido dos Trabalhadores. Em contra partida, vemos que os partidos onde seus parlamentares menos tuítam tuítes próprios são os do AVANTE, PATRIOTAs, PMN, PV e os denominados s/partido.

1.1) Dos 5 partidos onde seus parlamentares mais tuítam tuítes próprios, quais os que mais e menos retuíta?
  Pela análise anterior vemos que os 5 partidos onde seus paralemnetraes mais tuítam tuítes próprios são o PODEMOS, PT, PSOL, PSL e PSB.
  
```{r}
atividade %>% filter(partido == "PODE" | partido == "PT" | partido == "PSOL" | partido == "PSL" | partido == "PSB") %>% ggplot(aes(x = n_retweet, y = partido)) + geom_boxplot() 

```

Dos partidos onde seus parlamentares mais tuítam tuítes próprios o que mais e menos retuítam é o PT e o PSOL, respectivamente. A ordem ficou a seguinte: PT, PSL, PSB, PODEMOS e PSOL.

2) Quais as UF onde seus parlamentares mais e menos tuítam (tuítes próprios)?
```{r}
atividade %>% ggplot(aes(x = n_proprio, y = UF)) + geom_boxplot()
```

Resposta antes da análise dos dados:
- UF que mais tuítam: São Paulo e Rio Grande do Sul, por serem estados onde suas populações possuem mais acesso a internet.
- UF que menos tuítam: Piauí e Maranhão, por serem estados onde suas populações possuem menos acesso a internet.

Resposta depois da análise dos dados: 
Os estados brasileiros onde seus parlamentares mais tuítam tuítes próprios são a Bahia e Minas Gerais, respectivamente. São estados que figuram entre os quatro maiores colégios eleitorais do país, sendo assim, cada parlamentar precisará de uma razoável quantidade de votos para se eleger e o twitter acaba sendo uma eficaz ferramenta para falar com um grande eleitorado. 
Em contrapartida, os estados onde seus parlamentares menos tuítam tuítes próprios são a Paraíba e Alagoas, respectivamente. Estados esses que são colégios eleitorais pequenos e da região que menos possui acesso a internet (apenas 37,2% da população). Os parlamentares devem se utilizar de outros meios para se comunicar com seus eleitores.

2.1) Dos estados onde seus parlamentares mais tuítam, qual o que mais e menos retuíta?
Pela análise anterior vemos que os 5 estados onde seus parlamentares mais tupitam tuítes prórios são Bahia, Minas Gerais, Rio de Janeiro, Paraná e Pernambuco.

```{r}
atividade %>% filter(UF == "BA" | UF == "MG" | UF == "RJ" | UF == "PR" | UF == "PE") %>% ggplot(aes(x = n_retweet, y = UF)) + geom_boxplot()
```

Podemos observar que, dentre os estados citados, o que mais e menos retuíta é o Rio de Janeiro e Pernambuco, respectivamente. A ordem ficou assim: Rio de Janeiro, Paraná, Bahia, Minas Gerais e Pernambuco.

3) Quais os parlamentares mais e menos ativos no twitter?
```{r}

```


4) Quais os parlamentares que mais e menos tuítam conteúdo próprio, ou seja, que não retuítam?
```{r}

```


5) Quais os parlamentares que geram mais reações (engajamento) em seus tuítes?
```{r}

```

6) Quais as UF que possuem mais parlamentares, por proporção, que não apresentaram nenhuma atividade no twitter?
```{r}

```


