---
title: "REPLACE ME"
output:
    html_document:
    df_print: paged
theme: sandstone
---

```{r echo=FALSE, message=FALSE, warning=FALSE}
library(tidyverse)
source(here::here("code/lib.R"))
theme_set(theme_bw())
```

```{r read}
atividade = read_projectdata()
```

Análise exploratória

1) Quais os partidos onde seus parlamentares mais e menos tuítam, por proporção?
```{r}
  
```

	os que mais tuítam: PT e PSL por sua relevância nas casas e pela maior polarização existente em torno dos partidos.
	os que menos tuítam: Rede e PHS por serem partidos com menos polarização.

2) Quais as UF onde seus parlamentares mais e menos tuítam?
```{r}

```

	Os que mais tuítam: São Paulo e Rio Grande do Sul, por serem estados onde suas populações possuem mais acesso a internet.
	Os que menos tuítam: Piauí e Maranhão, por serem estados onde suas populações possuem menos acesso a internet.

3) Quais os parlamentares mais e menos ativos no twitter?
```{r}

```

	Mais ativos: parlamentares de estados com grande número de eleitores.
	Menos ativos: parlamentares de estados com pequeno número de eleitores.

4) Quais os parlamentares que mais e menos tuítam conteúdo próprio, ou seja, que não retuítam?
```{r}

```

Os que mais retuítam: parlamentares de partidos mais populares
Os que menos retuítam: parlamentares de partidos menos populares.	

5) Quais os parlamentares que geram mais reações (engajamento) em seus tuítes?
```{r}

```

6) Quais as UF que possuem mais parlamentares, por proporção, que não apresentaram nenhuma atividade no twitter?
```{r}

```

	Parlamentares de estados com poucos usuários do twitter.

