---
title: "Lab 1, parte 4: correlações"
author: "José Ivan Silva da Cruz Júnior"
output:
    html_document:
    df_print: paged
theme: sandstone
---

```{r echo=FALSE, message=FALSE, warning=FALSE}
library(tidyverse)
source(here::here("code/lib.R"))
theme_set(theme_bw())
```

```{r read}
dados = read_projectdata()
```

  A primeira correlação que iremos analisar é a que diz respeito ao número de seguidores e o engajamento total para todos os tweets vistos por parlamentar, incluindo likes e retweets. 
A segunda correlação a ser analisada trata do número de tweets próprios (o número de tweets que não são retweets) e o número de retweets. Iremos analisar a correlação entre essas variáveis.

1) Seguidores e engajamento total

  Primeiro passo, iremos examinar o formato dos dados.
```{r}
dados %>% filter(!is.na(seguidores), !is.na(engaj_total)) %>% 
  ggplot(aes(x = seguidores, y = engaj_total)) + geom_point() +
  scale_x_log10() +
  scale_y_log10()
```

  Podemos ver pelo gráfico de pontos que o formato da correlação entre as duas variáveis é linear. Observamos também que não existem pontos tão extremos na correlação, a não ser dois parlamentares que possuem acima de 1 milhão de seguidores que possuem um engajamento total mediano.  

  Segundo passo, iremos examinar o sinal, força e valor da correlação.
```{r}
dados %>% filter(!is.na(seguidores), !is.na(engaj_total)) %>% 
  summarise(correlação = cor(seguidores, engaj_total, method = "pearson"))
```
 Temos uma correlação positiva medida por 0.29, logo, podemos dizer que a correlação entre as variáveis é fraca.

2) Número de tweets próprios e número de retweets

  Primeiro passo, iremos examinar o formato dos dados.
```{r}
dados %>% filter(!is.na(n_proprio), !is.na(n_retweet)) %>% 
  ggplot(aes(x = n_proprio, y = n_retweet)) + geom_point() +
  scale_x_log10() +
  scale_y_log10()
```

  Podemos ver pelo gráfico de pontos que o formato da correlação entre as duas variáveis é linear. Observamos também que, assim como na correlação anterior, não existem pontos tão extremos. Vemos dois pontos que chamam a atenção: um parlamentar que tem um número de retweets perto de 1000 e um número de tweets próprios menor que 100 e outro que possue um número de tweets próprios relativamente próximo de 1000 e com apenas 1 retweet.

  Segundo passo, iremos examinar o sinal, força e valor da correlação.
```{r}
dados %>% filter(!is.na(n_proprio), !is.na(n_retweet)) %>% 
  summarise(correlação = cor(n_proprio, n_retweet, method = "pearson"))
```
  Temos uma correlação positiva medida por 0.53, assim, podemos dizer que a correlação entre as variáveis é moderada.



